臺灣臺北地方法院刑事判決　　　　　　　96年度訴字第1016號
公　訴　人　臺灣臺北地方法院檢察署檢察官
被　　　告　乙○○
　　　　　　　　　　（另案於臺灣臺北監獄執行中）
上列被告因搶奪等案件，經檢察官提起公訴（96年度偵字第1293
9號），本院判決如下：
    主  文
乙○○竊盜，累犯，處有期徒刑捌月，扣案鑰匙壹把沒收；又竊
盜，累犯，處有期徒刑肆月；又竊盜，累犯，處有期徒刑肆月；
又意圖為自己不法之所有，而搶奪他人之動產，累犯，處有期徒
刑壹年貳月，扣案安全帽壹頂沒收。應執行有期徒刑貳年，扣案
鑰匙壹把及安全帽壹頂均沒收。
    事  實
一、乙○○前因違反懲治盜匪條例案件，經臺灣基隆地方法院以
    87年度少訴字第6 號判處有期徒刑5 年，嗣因撤回上訴確定
    ，於民國87年11月13日入監執行，於90年8 月27日假釋出監
    付保護管束。又於91年間因犯搶奪及竊盜罪，經同院以91年
    度訴字第564 號判處有期徒刑2 年8 月，嗣經撤回上訴確定
    ，前開假釋因而撤銷，應執行殘刑1 年6 月7 日，與上述搶
    奪及竊盜案件接續執行，於95年7 月24日執行完畢。詎仍不
    知悔改，復意圖為自己不法所有，(一)於96年6 月22日上午10
    時許，在臺北縣汐止市○○街60巷1 號前，以自備之鑰匙竊
    取丁○○使用之車牌號碼BAS-593 號機車1 輛，得手後供為
    己用。(二)於同日中午12時20分許，在臺北市○○區○○路成
    德市場，竊取甲○○所有之行動電話1 支，得手後逃逸。(三)
    於同日下午1 時10分許，在臺北市○○區○○路199 號1 樓
    姐妹涼麵店內，竊取丙○○所有放置於桌上之側背包1 只（
    內有行動電話2 支、女用化妝品1 組、現款新臺幣【下同】
    1,328 元、身分證、健保卡各1 張、鑰匙1 串、名片簿1 本
    ），得手後逃逸。(四)於同日下午1 時45分許，騎乘車牌號碼
    BAS-593 號機車至臺北市信義區○○○路○ 段與基隆路1 段
    交叉路口時，見張維纓騎乘機車在前停等紅燈，趁張維纓不
    備，趨前搶走置放於張維纓機車腳踏板上之公事包1 只（內
    有皮夾1 只、行動電話1 支、ＭＰ３1 支、證件3 張、信用
    卡2 張、提款卡1 張、現款1,600 元），得手後逃逸，經張
    女報警，由警民合作於同日下午2 時許，在臺北市○○路○
    段35巷內將乙○○逮捕，並於張維纓之公事包內查獲甲○○
    所有之行動電話1 支、丙○○所有之行動電話2 支、現款
    1,328 元，另扣得被告所有供竊取機車之鑰匙1 把及供搶奪
    用之安全帽1 頂。
二、案經臺北市政府警察局信義分局移送臺灣北地方法院檢察署
    檢察官偵查起訴。
    理  由
一、訊據被告乙○○固坦承有上述竊得被害人丁○○使用之機車
    、被害人丙○○之財物及搶奪被害人張維纓財物之事實，惟
    否認有何竊取被害人甲○○行動電話之犯行，辯稱甲○○之
    行動電話係伊被逮捕時警方於地上拾起並置於張維纓之公事
    包云云。經查：
（一）被告有上述事實欄一、(一)、(三)、(四)所載之竊盜機車、丙○○財物及搶奪張維纓財物犯行，業據被告於偵查及本院審
      理時均坦承不諱，核與證人即被害人丁○○、丙○○及張
      維纓證述其財物遭竊之情節相符，並有被害人丁○○、丙○○及張維纓之贓物認領保管單在卷可稽，足認被告之自
      白與事實相符，是以此部分之犯行堪以認定。
（二）被告雖否認有何竊盜甲○○行動電話之犯行，惟查，甲○○於上述時、地失竊之行動電話，係在被告搶奪之張維纓
      公事包內查獲等情，業據證人即被害人甲○○、證人即查
      獲警員房孝名於本院具結證述明確。再者，被告坦承伊所
      竊得之丙○○行動電話，亦係於張維纓之公事包內查獲，
      且甲○○於用餐時行動電話遭竊之情節與丙○○相同。復
      參酌甲○○遭竊之時、地，確在被告竊取上述機車與丙○○財物之犯案路徑中，綜上各節堪認甲○○之行動電話為
      被告竊取無訛。被告起初辯稱甲○○之行動電話係伊被逮
      捕時警方於地上拾起並置於張維纓之公事包，嗣於證人房
      孝名於本院作證現場無東西散落於地等情後復改稱係可能
      係民眾拾起，前後不一，均不足採信。
（三）綜上所述，本案事證明確，被告上述竊盜及搶奪犯行明確
      ，均堪認定，應予依法論科。
二、核被告所為，係犯3 次刑法第320 條第l 項之竊盜罪及1 次
    刑法第325 條第1 項之搶奪罪。被告所犯上開4 罪間，犯意
    各別，應予分論併罰。又被告前因違反懲治盜匪條例案件，
    經臺灣基隆地方法院以87年度少訴字第6 號判處有期徒刑5
    年，嗣因撤回上訴確定，於87年11月13日入監執行，於90年
    8 月27日假釋出監付保護管束。又於91年間因犯搶奪及竊盜
    罪，經同院以91年度訴字第564 號判處有期徒刑2 年8 月，
    嗣經撤回上訴確定，前開假釋因而撤銷，應執行殘刑1 年6
    月7日 ，與上述搶奪及竊盜案件接續執行，於95年7 月24日
    執行完畢，此有臺灣高等法院被告前案紀錄表1 份附卷可按
    ，其於受前開有期徒刑之執行完畢後，5 年內故意再犯本件
    有期徒刑以上之刑之罪，均為累犯，應依刑法第47條第1 項
    規定，依法分別加重其刑。爰審酌被告正值壯年，不思向上
    ，竟多次竊盜及搶奪他人所有之財物，惡性非輕，並參酌被
    告犯罪之動機、目的、犯罪之手段、犯罪所生之危險及損害
    及犯罪後坦承部分犯行之犯後態度等一切情狀，量處被告如
    主文所示之刑，並定其應執行刑，以資懲儆。
三、扣案鑰匙1 把，為被告所有，係供被告竊取機車之用，另扣
    案安全帽1 頂，為被告所有，係供被告犯搶奪罪之用，均依
    刑法第38條第1 項第2 款規定沒收。
四、公訴意旨另以：被告於96年6 月22日中午12時20分許，在臺
    北市○○區○○路成德市場外，竊得甲○○所有放置於椅子
    上，內有信用卡4 枚、金融卡6 枚、存摺9 本、現款213 元
    、支票2 張、眼鏡1 副、計算機1 台、筆盒1 個、水晶吊飾
    2 只、電話卡3 枚、汽車保險卡10張、筆記本3 本、印章4
    顆、汽機車駕照、身分證、機車行照各1 枚、保險客戶收費
    收據1 批之公事包1 只。因認被告此部分涉犯刑法第320 條
    第1 項之竊盜罪嫌。訊據被告堅決否認此部分竊盜行，辯稱
    ：扣案之電話卡3 張係伊所有等語。經查，扣案之電話卡3
    張係於被告身上查扣，此有採證相片在卷可稽（偵卷第39頁
    ），其餘物品則均未扣案，而證人甲○○於本院無法辨認該
    3 張電話卡為其於上述時間失竊之電話卡，亦無法指認被告
    （本院96年9 月11日審判筆錄第3 、4 頁），從而尚難認定
    上開物品為被告所竊取。此外，復查無其他積極證據足資證
    明被告有此部分竊盜之犯行，惟公訴意旨認此部分與上開經
    論罪科刑被告竊得甲○○行動電話部分有事實上一罪之關係
    ，爰就此部分不另為無罪之諭知，附此敘明。
據上論斷，應依刑事訴訟法第299 條第1 項前段，刑法第320 條
第1 項、第325 條第1 項、第47條第1 項、第51條第5 款，刑法
施行法第1 條之1 ，判決如主文。
本案經檢察官熊南彰到庭執行職務。
中　　華　　民　　國　　96　　年　　10　　月　　23　　日
　　　　　　　　　刑事第三庭  審判長法  官  沈君玲
                                    法  官  詹慶堂
                                    法　官　胡宗淦
以上正本證明與原本無異。
如不服本判決，應於判決送達後10日內向本院提出上訴狀（應抄
附繕本）。告訴人或被害人如對於本判決不服者，應具備理由請
求檢察官上訴，其上訴期間之計算係以檢察官收受判決正本之日
期為準。
　　　　　　　　　　　　　　　　    書記官　張耀鴻
中　　華　　民　　國　　96　　年　　10　　月　　23　　日
附錄法條：
中華民國刑法第320條
（普通竊盜罪、竊佔罪）
意圖為自己或第三人不法之所有，而竊取他人之動產者，為竊盜
罪，處 5 年以下有期徒刑、拘役或 5 百元以下罰金。
意圖為自己或第三人不法之利益，而竊佔他人之不動產者，依前
項之規定處斷。
前二項之未遂犯罰之。
中華民國刑法第325條
（普通搶奪罪）
意圖為自己或第三人不法之所有，而搶奪他人之動產者，處 6 月
以上 5 年以下有期徒刑。
因而致人於死者，處無期徒刑或 7 年以上有期徒刑，致重傷者，
處 3 年以上 10 年以下有期徒刑。
第 1 項之未遂犯罰之。
